行　政　法　院　判　決　　　　　　　　　　　　　八十八年度判字第三九二二號
　　原　　　告　甲○○
　　被　　　告　臺北縣三重市公所
右當事人間因廢棄物清理法事件，原告不服臺灣省政府中華民國八十七年十月三日八
七府訴三字第一六六八七八號再訴願決定，提起行政訴訟，本院判決如左︰
　　主  文
原告之訴駁回。
　　事  實
緣原告於民國八十六年九月十日在台北縣三重市○○○街口旁丟棄垃圾，污染環境衛
生，經被告所屬環境衛生稽查員查獲，當場告發，嗣由被告裁處新台幣（下同）四千
五百元（一千五百銀元）之罰鍰。原告不服，循序提起行政訴訟。茲摘兩造訴辯意
旨如次：
原告起訴意旨略謂︰原告丟棄垃圾時雖被執行人員告誡，乃將原欲丟棄之垃圾帶回，
並未丟棄於該處，應屬不構成違章行為之未遂，倘因此而受處分似有過當且不合情理
，被告所持處分理由為原告所簽收之罰單，然原告倘拒收豈非加上妨害公務之嫌，況
該處所至今每日仍堆積如山之垃圾，未見任何取締情事。且當取締人員詢問原告姓名
等事項，原告均詳細告之，原告自無故意觸犯之企圖。為此，請訊問取締人員，予以
查明事實後，判決撤銷原處分及一再訴願決定等語。
被告答辯意旨略謂︰被告之環保稽查員於八十六年九月十日於台北縣三重市○○○街
口旁發現原告丟棄垃圾，乃當場取締，並經由原告簽名於告發單上。原告雖主張於稽
查員告誡後即將原丟棄之垃圾帶回，然此舉並無解於違法行為之成立，原告既已簽名
於告發單上，違法事實洵堪認定，原告之訴為無理由，請判決駁回等語。
　　理  由
按「在指定清除地區內嚴禁有隨地吐痰、檳榔汁、檳榔渣，拋棄紙屑、煙蒂、．．．
或其他一般廢棄物行為。違者，處四百元以上一千五百元以下罰鍰。為廢棄物清理法
第十二條第一款、第二十三條第三款所明定。又被告業於八十四年四月十日起分區公
告該市轄區垃圾分類收集清運時間及作業方式。所轄之人應依上開公告之方式於每日
（星期日除外）下午二時至晚上十時，聽到清潔車音樂聲或搖鈴時，直接將垃圾送至
清潔車始謂適法在案，有公告影本附訴願卷足稽。查，原告於八十六年九月十日在台
北縣三重市○○○街口旁丟棄垃圾，污染環境衛生，經被告環境衛生稽查員查獲，當
場告發，嗣由被告裁處四千五百元之罰鍰。原告不服，循序提起行政訴訟，主張：原
告於丟棄垃圾時，雖為執行人員告誡，乃將欲丟棄之垃圾帶回，並未丟棄於該處，僅
構成違章行為之未遂，自應不罰云云。經查，原告於右揭時、地丟棄垃圾，為被告所
屬環境衛生稽查人員查獲等情，有經原告簽名之告發通知書附訴願卷足稽。上開告發
通知單所載原告違反之事實為：「任意丟棄垃圾包，影響環境衛生」，足證原告行為
業已達到丟棄垃圾之階段，至於原告於稽查人員告誡後，自行撿起並攜回原丟棄之垃
圾而未將垃圾留置該處所，仍無解其先前故意丟棄之違法行為之成立。另該處所至今
仍經常有人棄置垃圾與本案是否應受處罰係屬二事，尚不得以他人未受處罰而主張自
己亦得免罰。亦不得以稽查人員訊問姓名等事項時，據實以告，作為脫免違章責任之
依據。原告主張，核無足採。揆諸首揭說明，本件原處分核無違誤，一再訴願決定遞
予維持，亦無不合，原告猶執前詞，聲明撤銷，為無理由，應予駁回。又本件事實已
臻明確，原告聲請本院訊問證人即稽查人員，核無必要，併此明。
據上論結，本件原告之訴為無理由，爰依行政訴訟法第二十六條後段，判決如主文。
中    華    民    國     八十八      年     十一     月      十九       日
                    行 政 法 院 第 五 庭
                                審 判 長 評  事      廖  政  雄
                                         評  事      趙  永  康
                                         評  事      沈  水  元
                                         評  事      林  清  祥
                                         評  事      姜  仁  脩
右  正  本  證  明  與  原  本  無  異
                                         法院書記官  張  惠  美
中    華    民    國     八十八      年     十一     月      十九       日
